【裁判字號】    95,易,1
【裁判日期】    950425
【裁判案由】    毒品危害防制條例
【裁判全文】
臺灣板橋地方法院刑事判決                 95年度易字第1號
公  訴  人  臺灣板橋地方法院檢察署檢察官
被      告  甲○○
          （冒名林炎秋）
上列被告因違反毒品危害防制條例案件，經檢察官提起公訴（九
十四年度毒偵字第七二二三號），本院受命法官行準備程序中，
被告為有罪陳述，由合議庭裁定由受命法官獨任進行簡式審判程
序，本院判決如下：
    主  文
甲○○施用第二級毒品，累犯，處有期徒刑捌月。扣案之第二級
毒品甲基安非他命零點零壹玖捌公克沒收銷燬之；盛裝第二級毒
品之塑膠袋壹個、玻璃球吸食器均壹個均沒收。
    事  實
一、甲○○曾因竊盜案件，經臺灣高等法院以九十年度上易字第
    一七○二號判決判處有期徒刑十月確定；復因贓物案件，經
    本院以九十年度易字第三○七六號判決判處有期徒刑三月確
    定，上開二案件，經定其應執行刑為有期徒刑一年，甫於民
    國九十二年四月一日執行完畢（構成累犯）。又因竊盜案件
    ，經本院以九十三年度簡字第三七七號判決判處有期徒刑四
    月確定；再因贓物案件經本院以九十三年度簡字第五一八○
    號判決判處有期徒刑五月確定，現於臺灣臺東監獄泰源分監
    執行中。其曾因施用毒品案件，經本院以九十三年度毒聲字
    第六九四號裁定送觀察勒戒，認無繼續施用毒品傾向，於九
    十三年五月十三日觀察勒戒執行完畢釋放，由臺灣板橋地方
    法院檢察署檢察官於九十三年五月十三日以九十三年度毒偵
    字第一八六一號不起訴處分確定。再因施用毒品案件，經本
    院於九十三年十一月二十六日以九十三年度簡字第五二八五
    號判決判處有期徒刑六月，於九十四年二月二十五日確定。
    竟不知悔改，明知甲基安非他命經毒品危害防制條例列為第
    二級毒品，不得施用、持有，竟於觀察勒戒執行完畢釋放後
    五年內即九十四年一月十三日（上開九十三年度簡字第五二
    八五號確定判決最初送達日為九十三年十二月十三日）某時
    許，在位於臺北縣板橋市○○○路友人住處內，將甲基安非
    他命置於玻璃吸食球內，下以火燒烤，吸食煙霧，施用第二
    級毒品甲基安非他命一次。嗣於九十四年一月十五日凌晨零
    時四十五分許，在臺北縣板橋市○○街八二巷十四弄十一號
    前為警查獲，並扣得其所有供施用之第二級毒品甲基安非他
    命一包（驗餘淨重公克零點零一九八公克）及其所有供施用
    之玻璃球吸食器一個，甲○○並冒用其兄林炎秋名義應訊，
    於偵查中為檢察官發覺而悉上情（偽造文書部分另由臺灣高
    等法院審理中）。
二、案經臺北縣政府警察局海山分局報告臺灣板橋地方法院檢察
    署檢察官偵查起訴。
    理  由
一、訊據被告甲○○對於上揭犯罪事實供認不諱，其為警採尿後
    送驗結果，呈甲基安非他命陽性反應，有臺灣檢驗科技股份
    有限公司濫用藥物尿液檢驗報告一份在卷可按。又為警查扣
    之透明結晶一包，送憲兵司令部鑑驗，結果含有甲基安非他
    命成分，淨重零點零七一二公克，鑑驗使用零點零五一四公
    克，驗後淨重零點零一九八公克，有憲兵司令部刑事鑑識中
    心九十四年十月五日（九四）安鑑字第○二四○六號鑑驗通
    知書一份在卷可參，復有玻璃球吸食器一個足以佐證，被告
    自白核與事實相符。被告曾因施用毒品案件，經本院以九十
    三年度毒聲字第六九四號裁定送觀察勒戒，認無繼續施用毒
    品傾向，於九十三年五月十三日觀察勒戒執行完畢釋放，由
    臺灣板橋地方法院檢察署檢察官於九十三年五月十三日以九
    十三年度毒偵字第一八六一號不起訴處分確定。再因施用毒
    品案件，經本院於九十三年十一月二十六日以九十三年度簡
    字第五二八五號判決判處有期徒刑六月，於九十四年二月二
    十五日確定，有上開不起訴處分書、判決書、臺灣高等法院
    被告前案紀錄表各一份在卷可按。被告於觀察勒戒執行完畢
    釋放後五年內再犯本件施用毒品罪，應依法論科。
二、按甲基安非他命經毒品危害防制條例列為第二級毒品，不得
    施用、持有，被告甲○○於觀察勒戒執行完畢釋放後五年以
    內，再犯本件施用毒品犯行，核其所為係犯毒品危害防制條
    例第十條第二項施用第二級毒品罪。被告施用前後持有第二
    級毒品甲基安非他命之低度行為，已為其進而施用之高度行
    為所吸收，不復另論。被告因竊盜案件，經臺灣高等法院以
    九十年度上易字第一七○二號判決判處有期徒刑十月確定；
    復因贓物案件，經本院以九十年度易字第三○七六號判決判
    處有期徒刑三月確定，上開二案件，經定其應執行刑為有期
    徒刑一年，甫於九十二年四月一日執行完畢，有臺灣高等法
    院被告全國前案紀錄表一份在卷可按，被告於受有期徒刑執
    行完畢五年以內，再犯本件有期徒刑以上之罪，為累犯，應
    依刑法第四十七條規定加重其刑。爰審酌被告素行不佳、前
    經觀察勒戒仍未戒斷毒癮、施用毒品戕害個人身心、對社會
    大眾未造成危害、犯罪後坦承犯行態度尚佳等一切情狀，量
    處如主文所示之刑，以資懲儆。扣案之被告持有供施用之甲
    基安非他命，驗後淨重零點零一九八公克，為查獲之第二級
    毒品，有上開檢驗通知書一份可按，應依毒品危害防制條例
    第十八條第一項前段規定，不問屬於犯人與否，沒收併銷燬
    之。至於包裹上開毒品之外包裝塑膠袋一個，為被告所有，
    供包裹上開毒品，防制其裸露、潮濕，便於攜帶之物；玻璃
    球吸食器一個，為被告所有供施用第二級毒品所用之物，為
    被告利用玻璃球自行製作之物，係日常用品拼湊而成，並非
    專供施用毒品之器具，均依刑法第三十八條第一項第二款規
    定宣告沒收。
三、按案件曾經判決確定者，應為免訴之判決，此項原則關於實
    質上一罪或裁判上一罪，均有其適用。連續犯係裁判上一罪
    ，其一部分犯罪事實曾經判決確定者，其效力當然及於全部
    ，故檢察官復將其他部分重行起訴，亦應諭知免訴之判決，
    最高法院著有四十九年臺非字第二○號判例足資參照。又按
    犯罪事實具有連續性或繼續性者，在實體上為一罪，在訴訟
    法上為同一客體，具有不可分割性，故檢察官雖就其犯罪事
    實之一部起訴，依刑事訴訟法第二百六十七條之規定，其效
    力及於全部，但其效力及於全部之何一時點，自應予界定，
    最高法院三十二年上字第二五七八號判例意旨、及八十二年
    度第四次刑事庭會議，均係就經言詞辯論之有罪判決，其確
    定判決既判力之時點，係以最後審理事實法院宣示判決時為
    準，因最後審理事實法院宣示判決後始行發生之事實，非該
    法院所得審判，即為該案判決之既判力所不能及。而簡易判
    決因其不經言詞辯論，故並不經宣示判決程序（刑事訴訟法
    第四百五十五條），不經宣示之裁判必經合法送達始生效力
    ，故應以最初送達之日期為既判力之時點。經查，被告曾因
    施用毒品案件，經本院於以九十三年度簡字第五二八五號判
    決有期徒刑六月，於九十三年十二月十三日送達檢察官，因
    被告所在不明，依法公示送達，於九十四年二月十三日發生
    送達效力，經本院調取該卷宗核閱屬實，揆諸前揭說明可知
    ，前開確定案件之既判力時點為最初送達之日即九十三年十
    二月十三日，故本件犯罪時間已在前述確定判決之既判力時
    點之後，非為上開確定判決之效力所及，被告雖對被訴事實
    為認罪陳述，但一度主張本案受前開確定判決效力所及，乃
    屬無據，附此敘明。
四、末按除被告所犯為死刑、無期徒刑、最輕本刑為三年以上有
    期徒刑之罪或高等法院管轄第一審案件者外，於前條第一項
    程序進行中，被告先就被訴事實為有罪之陳述時，審判長得
    告知被告簡式審判程序之旨，並聽取當事人、代理人、辯護
    人及輔佐人之意見後，裁定進行簡式審判程序，刑事訴訟法
    第二百七十三條之一第一項定有明文。查本件被告涉犯之施
    用第二級毒品罪，法定刑非最輕本刑為三年以上有期徒刑之
    罪，且被告就被訴事實為有罪之陳述，經告知被告簡式審判
    程序之旨，被告及公訴人對於本件改依簡式審判程序審理亦
    均表示無意見，是本院即依前揭刑事訴訟法規定，裁定本件
    進行簡式審判程序，附此敘明。
據上論斷，應依刑事訴訟法第二百七十三條之一第一項、第二百
九十九條第一項前段，毒品危害防制條例第十條第二項、第十八
條第一項前段、第二十三條第二項，刑法第十一條前段、第四十
七條、第三十八條第一項第二款，判決如主文。
本案經檢察官朱立豪到庭執行職務。
中    華    民    國    95    年    4     月    25    日
                  刑事第十七庭  法  官  絲鈺雲
以上正本證明與原本無異
如不服本判決應於送達後10日內向本院提出上訴狀
                                書記官  蔡美如
中    華    民    國    95    年    5     月    1     日
附錄本案論罪科刑法條全文
毒品危害防制條例第十條
施用第一級毒品者，處六月以上五年以下有期徒刑。
施用第二級毒品者，處三年以下有期徒刑。


司法院資訊處製作；財團法人民間司法改革基金會備份。
